【裁判字號】    97,上易,161
【裁判日期】    971021
【裁判案由】    詐欺
【裁判全文】
臺灣高等法院臺南分院刑事判決         97年度上易字第161號
上  訴  人
即  被  告  丁○○
選任辯護人  禎和  律師
上  訴  人
即  被  告  甲○○
                      號2樓
                    現羈押於臺灣臺南看守所
選任辯護人  江信賢  律師
            熊家興  律師
            曾靖雯  律師
上  訴  人
即  被  告  丙○○
                    現羈押於臺灣臺南看守所
上列上訴人因詐欺案件，不服臺灣嘉義地方法院九十六年度易字
第六六七號中華民國九十七年一月三十一日第一審判決（起訴案
號：臺灣嘉義地方法院檢察署九十六年度偵字第五Ｏ三八號、第
六九二四號、第七九五Ｏ號）及移送併案審理（九十六年度偵字
第八九四五號、第九Ｏ六四號），提起上訴，本院判決如下：
    主  文
原判決關於丁○○、甲○○、丙○○部分均撤銷。
丁○○共同連續犯詐欺取財罪（附表一編號1至7），處有期徒刑
壹年貳月，減為有期徒刑柒月，扣案如附表二所示之物均沒收。
又共同犯詐欺取財罪，共貳拾壹罪（附表一編號8至27、29），
各處有期徒刑肆月，其中附表一編號8至26部分，均減為有期徒
刑貳月。又共同犯詐欺取財罪（附表一編號28），未遂，處有期
徒刑參月。扣案如附表二、附表三所示之物均沒收。應執行有期
徒刑肆年，扣案如附表二、附表三所示之物均沒收。
甲○○共同連續犯詐欺取財罪，處有期徒刑壹年貳月，減為有期
徒刑柒月，扣案如附表二所示之物均沒收。又共同犯詐欺取財罪
，共貳拾壹罪（附表一編號8至27、29），各處有期徒刑肆月，
其中附表一編號8至26部分，均減為有期徒刑貳月。又共同犯詐
欺取財罪（附表一編號28），未遂，處有期徒刑參月。扣案如附
表二、附表三所示之物均沒收。應執行有期徒刑肆年，扣案如附
表二、附表三所示之物均沒收。
丙○○共同連續犯詐欺取財罪，累犯，處有期徒刑壹年陸月，減
為有期徒刑玖月，扣案如附表二所示之物均沒收。又共同犯詐欺
取財罪，共貳拾壹罪（附表一編號8至27、29），累犯，各處有
期徒刑陸月，其中附表一編號8至26部分，均減為有期徒刑參月
。又共同犯詐欺取財罪（附表一編號28），未遂，累犯，處有期
徒刑肆月。扣案如附表二、附表三所示之物均沒收。應執行有期
徒刑肆年捌月，扣案如附表二、附表三所示之物均沒收。
    事  實
一、丙○○前因詐欺案件，經臺灣板橋地方法院以九十二年度易
    字第三五七號判決判處有期徒刑四月確定，於九十三年十月
    十八日易科罰金執行完畢。
二、詎其猶不知悔改，而與乙○○（已撤回上訴而確定）、丁○○、黃秀惠（已判決確定）、甲○○、壬○○（壬○○所涉
    詐欺罪嫌，由檢察官另案偵辦）等共組詐騙集團，自九十四
    年七月間起至九十五年六月三十一日止，基於意圖為自己不
    法所有之概括犯意聯絡，另自九十五年七月一日起至九十六
    年五月間止，先後基於單一數個意圖為自己不法所有之犯意
    聯絡，先在全省各地區，利用各類報紙分類廣告，刊登以「
    鴻全企業」、「偉豐企業」、「鴻泰企業」、「鴻偉企業」
    、「禾貿企業」等公司名義，求才徵會計或收款員，薪三萬
    、週休二日、限女性等內容，並向求職者謊稱公司在全省各
    地經營多家地下錢莊，招募之公司職員都須先經過公司徵信
    暨面試，藉機取得求職者身分資料及從中了解被害人之經濟
    及家庭背景狀況，復再佯稱：需測試「當舖員工是否有就放
    款利率以多報少」、「開設之銀樓員工買賣金飾價差」，或
    「公司員工都須經手大筆金錢，需繳交保證金」、「幫助員
    工整合貸款利息」等；以及向被害人佯稱帳戶遭凍結、生意
    上急需款項周轉，而需借款等如附表一所示之方式，使附表
    一所示之被害人辰○○等二十九人陷於錯誤，而如數給付被
    告等所稱欲借取之款項（其附表一編號28所示被害人未依指
    示刷卡而未遂），或於附表一所示之時間持信用卡、身分證
    、汽車資料等，前去乙○○等預先由報紙廣告選定之當舖、
    銀樓、商場及旅行社等處所「真刷卡假消費」，或以汽車等
    貸款大筆金錢，乙○○等再利用事先所購買無法兌現之「人
    頭支票」（芭樂票）換取被害人之金錢牟利，使辰○○等二
    十八人受有如附表一除編號1-27、29所示之損失。上開集團
    之分工方式為：由乙○○負責組織詐騙集團、刊登報紙廣告
    ，佯稱招攬求職者，俟被害人撥打電話應徵後，即以公司可
    代為辦理貸款、需至賣場代為刷卡等如附表一所示之方式詐
    騙被害人；丁○○負責管理集團財物、佯稱公司會計或職員
    ，並以帶求職之被害人學習公司收款工作、撥打電話及發送
    簡訊佯稱公司會計或職員等方式取信被害人等；黃秀惠負責
    佯稱公司會計或職員，並以帶被害人學習公司收款工作、撥
    打電話或發送簡訊佯稱公司會計或職員等方式以取信被害人
    ；甲○○負責收取贓款、收購人頭支票及人頭電話供集團使
    用等；丙○○負責收取贓款、監控被害人刷卡、帶被害人前
    往事先選定之處所刷卡換現金等。嗣於九十六年六月二十一
    日，為警持搜索票在臺北縣蘆洲市○○○道六十之八號四樓
    之乙○○居所，以及臺北縣土城市○○路○段一二五巷二弄
    三十號之丁○○、甲○○、丙○○居所等處執行搜索，並當
    場扣得如附表二、附表三所示之物。
三、案經臺南縣警察局佳里分局報請臺灣嘉義地方法院檢察署檢
    察官偵查起訴。
    理  由
壹、證據能力方面：
    按當事人已於準備程序或審判期日明示同意以被告以外之人
    於審判外之陳述作為證據，而其意思表示又無瑕疵時，該被
    告以外之人於審判外之陳述，雖不符刑事訴訟法第一百五十
    九條之一至一百五十九條之四之規定，但除法院尚未進行該
    證據之調查，而他造當事人復未提出異議，且法院認為撤回
    同意係屬適當而准予撤回者外，基於訴訟程序安定性、確實
    性之要求，自應賦予證據能力，不許當事人事後任意撤回同
    意。（最高法院九十六年度台上字第一二八四號判決意旨參
    照）查上訴人丁○○、甲○○、丙○○等三人於原審之準備
    程序中，已以言詞明示同意檢察官所提出之所有被害人即證
    人於警詢中之證詞及其他非供述證據作為證據，此有各該準
    備程序筆錄在卷可稽（見原審卷第一八三頁至一八五頁；第
    二Ｏ五頁至二Ｏ六頁）。雖上訴人等三人於本院審理時翻異
    前供，爭執檢察官所提出之所有被害人即證人於警詢中之證
    詞及其他非供述證據之證據能力而撤回對於證據能力之同意
    ，但法院既已進行該證據之調查，且檢察官復不同意上訴人
    之意見（見本院卷二第一ＯＯ頁），故按之前揭說明，上開
    證人於警詢之陳述自有證據能力，不許上訴人等人於事後任
    意撤回同意。
貳、實體方面：
一、訊據被告丁○○、甲○○、丙○○均矢口否認參與乙○○詐
    欺集團之運作。被告丁○○辯稱，伊與乙○○係同居關係，
    平日負責照顧家裡老小之生活起居，不知乙○○在外所作之
    事云云。被告甲○○辯稱，乙○○是伊的舅舅，伊雖曾幫乙○○購買電話易付卡及芭樂票，但不知乙○○是要從事詐欺
    犯罪之用云云。被告丙○○辯稱，伊雖曾幫乙○○去收錢，
    但不知那是乙○○詐欺犯罪所得云云。
二、然查，乙○○如何與被告丁○○、甲○○、丙○○共同組織
    詐騙集團，由乙○○負責組織詐騙集團、刊登報紙廣告，佯
    稱招攬求職者，俟被害人撥打電話應徵後，即以公司可代為
    辦理貸款、需至賣場代為刷卡等如附表一所示之方式詐騙被
    害人；丁○○負責管理集團財物、佯稱公司會計或職員，並
    以帶求職之被害人學習公司收款工作、撥打電話及發送簡訊
    佯稱公司會計或職員等方式取信被害人等；黃秀惠負責佯稱
    公司會計或職員，並以帶被害人學習公司收款工作、撥打電
    話或發送簡訊佯稱公司會計或職員等方式以取信被害人；甲○○負責收取贓款、收購人頭支票及人頭電話供集團使用等
    ；丙○○負責收取贓款、監控被害人刷卡、帶被害人前往事
    先選定之處所刷卡換現金等事實，業經被告丁○○、甲○○
    、丙○○等三人先後於原審九十六年十一月十五日、同年月
    二十七日準備程序中為認罪之答辯（見原審卷一第一八三頁
    、第二Ｏ四頁），復於原審九十七年一月十日審判程序中再
    為認罪之答辯（見原審卷二第四四頁），原審乃適用簡式審
    判程序審理。核與附表一所示被害人於警詢中所陳述之被害
    經過相符，此外，又有警示電話一覽表、扣押書、臺南縣警
    察局刑警大隊搜索、扣押筆錄、扣押物品目錄表、通訊監察
    譯文表、臺南縣警察局指認犯罪嫌疑人紀錄表、刊登詐騙廣
    告之報紙、信用卡刷卡簽帳單存根、人頭支票、退票理由單
    、筆記本、借據等物品扣案可資佐證（證據明細及出處均詳
    如附表一所載）。足證被告丁○○、甲○○、丙○○等三人
    ，確與同案被告乙○○共組詐騙集團，對被害人以上述方式
    施用詐術，詐得金錢或財物無訛。被告丁○○、甲○○、丙○○等三人於本院審理時，均翻異前供，否認犯罪，顯係事
    後卸責之詞，不足採信。本件事證已臻明確，被告丁○○、
    甲○○、丙○○等三人，犯行均堪認定。
三、又因本件事證已明，故被告甲○○之辯護人請求另行傳喚證
    人壬○○到庭作證，本院認已無必要，附此敘明。
四、論罪科刑：
(一)、按被告三人為附表一編號1至7之部分行為後，九十四年二月
    二日修正公佈之刑法，業於九十五年七月一日生效施行，其
    中第二條第一項「行為後法律有變更者，適用行為時之法律
    。但行為後之法律有利於行為人者，適用最有利於行為人之
    法律」之規定，係規範行為後法律變更所生新、舊法律比較
    適用之準據法，並非刑法實體法律，自不生行為後法律變更
    之比較適用問題，故刑法修正施行後，應適用修正後第二條
    第一項之規定，依「從舊、從輕」原則比較新、舊法律之適
    用；又比較新舊法時，應就罪刑有關之共犯、未遂犯、想像
    競合犯、牽連犯、連續犯、結合犯，以及累犯加重、自首減
    輕暨其他法定加減原因（如身份加減）與加減例等一切情形
    ，綜其全部罪刑之結果而為比較後，再適用有利於行為人之
    法律處斷，不得一部割裂分別適用不同之新、舊法（最高法
    院二十四年上字第四六三四號、二十九年上字第九六四號判
    例意旨及最高法院九十五年度第八次刑事庭會議決議參照）
    。經查：
 1、被告等人行為後，刑法相關規定已於九十四年二月二日修正
    公布，並同自九十五年七月一日施行。此部分犯罪被告行為
    時，修正前刑法第二十八條規定：「二人以上共同實施犯罪
    之行為者，皆為正犯」，而修正後同條文，將實施修正為實
    行，其修正立法理由，主要目的，在排除僅參與犯罪陰謀或
    預備階段者成立共同正犯可能，就此而言，修正後刑法第二
    十八條規定，已較修正前規定，限縮共同正犯成立範圍，適
    用新舊法結果，自以修正後規定，有利於被告，因此依刑法
    第二條第一項前段規定，應適用修正後刑法第二十八規定，
    論以共同正犯。
 2、刑法第三十三條第五款關於「罰金：一元以上」之規定，修
    正公佈為「罰金：新臺幣一千元以上，以百元計算之」，刑
    法法定本刑中列有罰金刑者，其法定最低度罰金刑因之提高
    ，涉及科刑規範變更，自有新舊法比較必要（最高法院九十
    五年第八次刑事庭會議決議參照），比較結果，新法並未較
    有利於被告，自應適用修正前刑法第三十三條第五款之規定
    。
 3、修正前刑法第五十一條規定：「數罪併罰，分別宣告其罪之
    刑，依左列各款定其應執行者：」其中第五款規定：「宣告
    多數有期徒刑者，於各刑中之最長期以上，各刑合併之刑期
    以下，定其刑期。但不得逾二十年。」修正後刑法第五十一
    條第五款則規定：「宣告多數有期徒刑者，於各刑中之最長
    期以上，各刑合併之刑期以下，定其刑期。但不得逾三十年
    。」，經比較結果，修正後之規定並未較有利於被告，自應
    適用修正前刑法第五十一條第五款之規定。
 4、刑法第五十六條連續犯之規定，業已刪除，則被告等於刑法
    修正施行前數次詐欺取財犯行，因行為後新法業已刪除連續
    犯之規定，如依舊法之規定，應論以連續犯裁判上一罪並得
    加重其刑至二分之一，若依修正後之規定，原則上即需數罪
    併罰，自以修正前之規定有利於被告。
 5、再刑法「罰金刑加減」之規定，將舊法「僅加減其最高度」
    之規定（刑法第六十八條），改為「最高度及最低度同加減
    之」（刑法第六十七條），罰金法定刑之加減範圍變更，因
    屬刑罰權科刑規範之變更，於處斷時自有新舊法比較輕重必
    要，經比較結果，於有加重事由時，如本案之連續犯事由，
    舊法最低度刑未同加，對被告較為有利。
 6、又修正後刑法關於累犯之規定，以五年內「故意」再犯有期
    徒刑以上之罪者，始應論以累犯，該法第四十九條並刪除：
    「累犯之規定，於前所犯之罪依軍法受裁判者，不適用之」
    之規定；修正後刑法對累犯之要件，已有限縮；新舊法就累
    犯之要件，既因此而有變動，自屬行為後法律有變更，亦非
    僅屬文字修正，亦應有新舊法比較適用之問題（九十七年度
    台上字第一四０八號、九十七年度台上字第一三二０號、九
    十七年度台上字第一一六０號裁判參照）。經比較新舊法結
    果，以修正後刑法第四十七條有利於被告。
(二)、核被告三人於九十五年七月一日刑法修正施行前所為（即附
    表一編號1至7），均係犯刑法第三百三十九條第一項之詐欺
    取財罪；其等此部分犯行，均時間緊接，觸犯構成要件相同
    之罪，顯係基於概括之犯意反覆為之，應依修正前刑法第五
    十六條連續犯之規定以一罪論，並加重其刑。
(三)、被告三人於九十五年七月一日刑法修正施行後所為（即附表
    編號8至29），均係犯刑法第三百三十九條第一項之詐欺取
    財罪。按所謂「集合犯」，係指立法者所制定之犯罪構成要
    件中，本即預定有數個同種類行為而反覆實行之犯罪而言。
    故是否集合犯之判斷，客觀上應斟酌法律規範之本來意涵、
    實現該犯罪目的之必要手段、社會生活經驗中該犯罪必然反
    覆實行之常態及社會通念等；主觀上則視其反覆實施之行為
    是否出於行為人之單一犯意，並秉持刑罰公平原則，加以判
    斷之。稽以本件被告施用詐術之時間，並非僅非緊接，被害
    人數眾多，其多次詐取財物之行為，未必皆出於行為人之一
    個犯意決定，故所犯數個詐欺取財罪，難認係集合犯。又刑
    法於九十四年二月二日修正公布，刪除第五十六條所定之連
    續犯之規定，自九十五年七月一日施行。而基於概括犯意連
    續多次犯罪之行為，於刑法修正刪除連續犯規定之前，均依
    連續犯論以一罪。此次刑法第五十六條修正理由之說明謂：
    「對繼續犯同一罪名之罪者，均適用連續犯之規定論處，不
    無鼓勵犯罪之嫌，亦使國家刑罰權之行使發生不合理之現象
    。」「基於連續犯原為數罪之本質及刑罰公平原則之考量，
    爰刪除有關連續犯之規定」等語，即係將本應各自獨立評價
    之數罪，回歸本來就應賦予複數法律效果之原貌。就刑法修
    正施行後多次犯行，採一罪一罰，始符合立法本旨。（最高
    法院九十六年台上第六九六二號判決意旨參照）因此，本件
    被告於刑法修正施行後多次詐欺取財之犯行，應認犯意各別
    ，罪名互殊，則應一罪一罰，合併定其應執行之刑。其中編
    號28之犯行，被告已著手於犯罪行為之實行而不遂，為未遂
    犯，依刑法第二十六條規定減輕其刑。
(四)、刑法第二十八條所謂之共同正犯者，指二人以上，以共同犯
    罪之意思，而共同實行犯罪之行為，故共同實行犯罪行為之
    人，在合同意思之範圍內，不論係同時實行犯罪之行為，或
    各自分擔犯罪行為之一部，均係相互利用他人之行為，以達
    其犯罪之目的，即應對於全部所發生之結果，共同負其刑責
    ，且共同正犯所謂行為之分擔，並不以每一階段犯行，均須
    參與為要件（最高法院八十二年度台上字第五九二五號、七
    十四年度台上字第七三二一號判決意旨參照）。本件被告丁○○、甲○○、丙○○等人加入同案被告乙○○組織之詐騙
    集團，依乙○○之指示分別擔任購買人頭支票、電話卡、佯
    裝公司會計或職員取信被害人、收取贓款、帶被害人前往事
    先選定之處所刷卡換現金等工作，是被告三人就共同連續詐
    欺取財部分（即附表一編號1至7），以及被告三人等就刑法
    修正施行後之共同詐欺取財部分之犯行（即附表一編號8至
    29），彼此間分別有直接或間接之犯意聯絡及行為分擔，各
    均為共同正犯。故縱認附表一編號29被害人己○於本院審理
    時證述其於警詢中指認甲○○共同參與詐欺取財之犯行有誤
    ，依上所述，共同正犯不以每一階段犯行，均須參與為要件
    ，尚難因此即解免被告甲○○共犯之刑責。
(五)、被告丙○○前曾受犯罪事實一所述徒刑之執行，有臺灣高等
    法院被告前案紀錄表在卷可稽，其係於受徒刑之執行完畢後
    ，五年以內故意再犯本件有期徒刑以上之罪，應依修正後刑
    法第四十七條第一項之規定論以累犯，加重其刑，其中附表
    一編號1至7部分，並遞加重其刑。另附表一編號28部分，則
    先加後減其刑。
(六)、被告等三人所犯附表一編號1至7等罪，依修正前刑法連續犯
    之規定所處之刑，及所犯附表一編號8至29等罪所處之刑，
    應依修正前刑法第五十一條第五款之規定，定其應執行之刑
    。
(七)、檢察官移送併案審理部分，與本件原起訴書所載附表一編號
    14、編號6部分，為同一事實，屬同一案件，法院自得併予
    審酌，附此敘明。
五、撤銷原判決之理由：
(一)、原判決就被告丁○○、甲○○、丙○○等三人部分予以論罪
    科刑，固非無見。但查(1)、被告等三人所為附表一編號8至
    29之犯行，為數罪應分論併罰，原審認應成立集合犯，而論
    以一罪，如上所述，於法自有未當。(2)、附表一編號28被害
    人寅○以信用額度不足，未依被告指示刷卡，而無任何財物
    損失，為未遂犯，原判決未及詳察就此仍論以既遂，亦有未
    洽。(3)、被告等三人就附表一編號1至7部分，其行為後，刑
    法第二十八條已修正，比較新舊法結果，以修正後有利於被
    告。然原審經比較新舊法結果，認新法未較有利被告，依前
    所述，顯有不當。
(二)、被告被告丁○○、甲○○、丙○○等三人，上訴意旨均否認
    犯罪，指摘原判決不當，雖無理由。惟查，原判決既有上開
    可議之處，自應由本院予以撤銷改判。
(三)、爰依被告三人於原審坦承犯行，取得原審法院之寬宥，而從
    輕量處刑度，見檢察官未提起上訴之機會，嗣於本院審理時
    隨即翻異前供，否認犯罪，毫無悔悟之心及卷附其等之臺灣
    高等法院被告前案紀錄表，並審酌被告丁○○為高職畢業，
    與乙○○之母及小孩同住，目前從事手工業，前無刑事犯罪
    紀錄；被告甲○○為國中畢業，與舅舅乙○○、外婆等家人
    同住，有違反麻醉藥品管理條例、贓物等前案紀錄；丙○○
    為國中畢業，與乙○○同住，有侵占、詐欺等前案紀錄。以
    及被告三人均不思以己力正當營生，貪圖不法利益，對無辜
    民眾施詐，因此受害之人數眾多，合計詐騙金額逾千萬元，
    對社會之危害甚鉅。並審酌被告乙○○就本件詐欺取財犯行
    係居於主導地位，其餘被告均與被告乙○○關係密切（被告
    丁○○為乙○○之同居人、黃秀惠與乙○○為男女朋友關係
    、甲○○為乙○○之外甥、丙○○為乙○○之多年朋友），
    聽從乙○○之指示分工為詐騙行為，惡性甚重；惟被告三人
    犯後固於原審審理中均坦承全部犯行，因而獲取較輕刑期，
    但於本院審理時均翻異前供，意圖卸責，浪費司法資源，又
    迄未賠償被害人所受損失等一切情狀，並鑑於詐欺集團查緝
    不易，對社會治安影響甚鉅，造成被害人財產與身心受害嚴
    重，不宜輕縱，而就被告等三人分別量處如主文所示之刑，
    以資懲儆。
(四)、按犯罪在九十六年四月二十四日以前者，除本條例另有規定
    外，有期徒刑減其刑二分之一。依本條例應減刑之罪，未經
    判決確定者，於裁判時，減其宣告刑。九十六年七月十六日
    施行之中華民國九十六年罪犯減刑條例第二條第一項、第七
    條第一項分別定有明文。被告丁○○、甲○○、丙○○所犯
    附表一編號1至26共同詐欺取財部分，其犯罪時間均在九十
    六年四月二十四日以前，復無不得減刑之情形，爰依上開減
    刑條例之規定，均減其宣告刑如主文所示，並與不得減刑之
    共同詐欺取財部分定其應執行之刑如主文所示。
(五)、扣案如附表二、附表三所示之物，附表二之行動電話分別為
    丁○○、丙○○、黃秀惠所有，供與本件被害人及共犯乙○○聯繫，係其等為本件全部犯行所用之物；附表三編號1、2
    ，以及編號3之物，則係被告乙○○所有，分別供詐騙被害
    人宙○○及辛○○所用之物；業據被告等供承在卷（見原審
    卷(二)第六十九至七十四頁），均應依刑法第三十八條第一項
    第二款於被告等所犯各罪宣告之主刑項下分別諭知沒收。至
    其餘之扣案物，被告等均辯稱與本案無關，既無證據足認係
    被告所有且供本案所用者，爰不予宣告沒收，附此敘明。
據上論結，應依刑事訴訟法第三百六十九條第一項前段、第三百
六十四條、第二百九十九條第一項前段，刑法第二條第一項、第
二十八條、第四十七條、第二十五條、第三百三十九條第一項、
第三項、第三十八條第一項第二款，修正前刑法第五十六條、第
五十一條第五款、中華民國九十六年罪犯減刑條例第二條第一項
第三款、第七條第一項、第十條，判決如主文。
本案經檢察官曾銘芳到庭執行職務。
中    華    民    國    97    年    10    月    21    日
                  刑事第六庭    審判長法  官  董武全
                                      法  官  沈揚仁
                                      法  官  曾文欣
以上正本證明與原本無異。
不得上訴。
                                      書記官  李育儒
中    華    民    國    97    年    10    月    22    日
附錄：本判決論罪科刑法條：
中華民國刑法第三百三十九條
（普通詐欺罪）
意圖為自己或第三人不法之所有，以詐術使人將本人或第三人之
物交付者，處五年以下有期徒刑、拘役或科或併科一千元以下罰
金。
以前項方法得財產上不法之利益或使第三人得之者，亦同。
前二項之未遂犯罰之。
【附錄】卷宗編號
┌──┬─────────────────────────┐
│編號│   卷  宗  案  號                                 │
├──┼─────────────────────────┤
│1   │南縣佳警偵0000000000號警卷（即本院筆錄所載「警卷Ａ│
│    │」）                                              │
├──┼─────────────────────────┤
│2   │96偵6924號警訊筆錄（即本院筆錄所載「警卷Ｂ」）    │
├──┼─────────────────────────┤
│3   │南縣佳警偵0000000000號警卷（第1卷）（即本院筆錄所 │
│    │載「警卷Ｄ」）                                    │
├──┼─────────────────────────┤
│4   │南縣佳警偵0000000000號警卷（第2卷）（即本院筆錄所 │
│    │載「警卷Ｃ」）                                    │
├──┼─────────────────────────┤
│5   │臺灣嘉義地方法院檢察署96年度偵字第5038號偵查卷    │
├──┼─────────────────────────┤
│6   │臺灣板橋地方法院檢察署96年度偵字第24591號偵查卷   │
└──┴─────────────────────────┘
附表一
┌─┬─────┬────────┬───┬────┬────────────────┐
│編│犯罪時間  │詐騙方式        │被害人│損失財物│證據出處                        │
│號│─────│                │      │        │───────────────  │
│  │犯罪地點  │                │      │        │備註                            │
├─┼─────┼────────┼───┼────┼────────────────┤
│1 │1.94年7月 │被告乙○○自稱江│玄○○│295萬元 │1.被害人之證述（卷2第232至235頁 │
│  │  30日13時│良執，並佯稱帳戶│      │        │  ）                            │
│  │  許      │被銀行凍結、生意│      │        │2.被害人96年6月26日警詢指認犯罪 │
│  │2.94年8月 │票據來往亟需用錢│      │        │  嫌疑人乙○○紀錄表（卷2第236頁│
│  │  15日13時│而需向被害人借款│      │        │  ）                            │
│  │  許      │，致被害人陷於錯│      │        │                                │
│  │3.94年8月 │誤而持信用卡、現│      │        │                                │
│  │  30日13時│金卡刷卡預借現金│      │        │                                │
│  │  許      │或辦理貸款，復以│      │        │                                │
│  │─────│人頭支票向被害人│      │        │                                │
│  │台北縣土城│兌換現金牟利    │      │        │                                │
│  │市○○路2 │                │      │        │                                │
│  │巷27號5樓 │                │      │        │                                │
├─┼─────┼────────┼───┼────┼────────────────┤
│2 │95年4月11 │刊登報紙廣告徵收│辰○○│新台幣 (│1.被害人之證述（卷1第84至86頁、 │
│  │日（起訴書│款員，佯稱需繳交│（原名│下同) 20│  第88至93頁）                  │
│  │誤載為12日│保證金，致被害人│朱櫟錡│萬元    │2.內政部警政署反詐騙案件紀錄表、│
│  │）        │陷於錯誤而付款  │）    │        │  被害人於95年4月29日及96年6月6 │
│  │─────│                │      │        │  日警詢指認犯罪嫌疑人乙○○、羅│
│  │嘉義市國道│                │      │        │  秀玉之紀錄表、警方提示之95年4 │
│  │1號交流道 │                │      │        │  月4日求職廣告（卷1第87頁、第94│
│  │下        │                │      │        │  至95頁、第102頁）             │
├─┼─────┼────────┼───┼────┼────────────────┤
│3 │1.95年4月 │刊登報紙廣告徵收│Ｂ○○│63萬6000│1.被害人之證述（卷2第135至140頁 │
│  │  16日15時│款員，被害人前往│      │元      │  、卷5第83頁）                 │
│  │  許      │應徵後，即佯稱需│      │        │2.被害人96年6月27日警詢指認犯罪 │
│  │2.95年4月 │幫公司測試員工做│      │        │  嫌疑人乙○○及丁○○紀錄表、人│
│  │  17日9時 │假帳，而詐騙被害│      │        │  頭支票暨台灣票據交換所退票理由│
│  │  許      │人以汽車向選定之│      │        │  單影本（卷2第141至142頁）     │
│  │─────│當鋪貸款25萬元，│      │        │                                │
│  │台南縣永康│復以人頭支票再向│      │        │                                │
│  │市○○○路│該當鋪辦理借款38│      │        │                                │
│  │296號中日 │萬6千元，並向被 │      │        │                                │
│  │當鋪      │害人收取貸得之款│      │        │                                │
│  │          │項牟利          │      │        │                                │
├─┼─────┼────────┼───┼────┼────────────────┤
│4 │1.95年5月2│被告乙○○偽稱地│Ｅ○○│約220萬 │1.被害人之證述（卷2第194至199頁 │
│  │  4日13時 │下錢莊金主，需測│      │元（起訴│  ）                            │
│  │2.95年4月 │試員工有無貪污，│      │書附表一│2.被害人96年6月25日警詢指認犯罪 │
│  │  至5月間 │而詐騙被害人持信│      │誤載為  │  嫌疑人乙○○、丁○○、黃秀惠、│
│  │  某日    │用卡至賣場刷卡換│      │250 萬）│  羅天源紀錄表，遭詐騙刷卡之中國│
│  │─────│取現金219,890元 │      │        │  信託信用卡影本（卷2第200至201 │
│  │1.台北市內│，並以人頭支票取│      │        │  頁）                          │
│  │  湖區家樂│信被害人，致被害│      │        │（起訴書附表一原載犯罪地點2之「 │
│  │  福賣場  │人陷於錯誤而以其│      │        │台北縣林口鄉○○路」，係被害人遭│
│  │2.不詳地點│名義替乙○○簽賭│      │        │詐騙後為償還欠款而辦理貸款之地點│
│  │          │六合彩約2百萬元 │      │        │，非犯罪地點，應予更正）        │
├─┼─────┼────────┼───┼────┼────────────────┤
│5 │1.95年5月 │被告乙○○自稱「│Ｄ○○│98萬2000│1.被害人之證述（卷3第至340至343 │
│  │  10日10時│小江」，與被告黃│      │元      │  頁）                          │
│  │  許      │秀惠佯稱需現金周│      │        │2.被害人96年9月14日警詢指認犯罪 │
│  │2.95年5月 │轉，並提供無法兌│      │        │  嫌疑人乙○○、黃秀惠紀錄表，人│
│  │  20日11時│現之人頭支票予被│      │        │  頭支票暨臺灣票據交換所退票理由│
│  │  許      │害人，致被害人陷│      │        │  單影本（卷3第344至346頁）     │
│  │─────│於錯誤而分別給付│      │        │                                │
│  │台北市北投│36萬8千元、61萬4│      │        │                                │
│  │區立賢里尊│千元予被告      │      │        │                                │
│  │賢街241巷4│                │      │        │                                │
│  │號3樓     │                │      │        │                                │
├─┼─────┼────────┼───┼────┼────────────────┤
│6 │1.95年6月7│刊登報紙廣告徵會│子○○│61萬1200│1.被害人之證述（卷2第145至150頁 │
│  │  日18時許│計，被害人前往應│      │元      │  ；卷6第5至9頁）               │
│  │2.95年6月 │徵後，即詐騙被害│      │        │2.被害人96年6月27日警詢指認犯罪 │
│  │  17日    │人以身分證及人頭│      │        │  嫌疑人乙○○及丙○○紀錄表、人│
│  │─────│支票分別向地下錢│      │        │  頭支票暨台灣票據交換所退票理由│
│  │1.桃園縣平│莊借款498,600元 │      │        │  單影本（卷2第151至153頁）     │
│  │  鎮市平安│、112,600元，並 │      │        │3.被害人96年8月29日警詢指認范國 │
│  │  里64號  │向被害人收取借得│      │        │  明照片、CA-0000000號支票影本、│
│  │2.桃園縣平│之款項牟利      │      │        │  臺灣票據交換所退票理由單、掛失│
│  │  鎮市南平│                │      │        │  止付票據提示人資料查報表、票據│
│  │  路      │                │      │        │  掛失止付通知書、遺失票據申報書│
│  │          │                │      │        │  （卷6第15頁、第30至33頁）     │
├─┼─────┼────────┼───┼────┼────────────────┤
│7 │95年6月份 │刊登報紙廣告徵收│酉○○│約19萬元│1.被害人之證述（卷2第213至217頁 │
│  │某日      │款員，被害人前往│      │        │  ）                            │
│  │─────│應徵後，即佯稱需│      │        │2.被害人96年6月26日警詢指認犯罪 │
│  │台北縣永和│配合董事長測試公│      │        │  嫌疑人乙○○及壬○○紀錄表，遭│
│  │市某護膚按│司放款利率，而詐│      │        │  詐騙刷卡之台新及台北富邦銀行信│
│  │摩店      │騙被害人持信用卡│      │        │  用卡影本、人頭支票暨台灣票據所│
│  │          │至護膚店刷卡換現│      │        │  退票理由單影本（卷2第218至221 │
│  │          │金，復向被害人收│      │        │  頁）                          │
│  │          │取現金牟利      │      │        │                                │
├─┼─────┼────────┼───┼────┼────────────────┤
│8 │1.95年8月 │刊登報紙廣告徵收│Ａ○○│28萬9600│1.被害人之證述（卷1第141至145頁 │
│  │  19日12時│款員，被害人前往│      │元      │  ；卷5第82至83頁）             │
│  │  許      │應徵後，即佯稱可│      │        │2.96年6月1日警詢指認犯罪嫌疑人  │
│  │2.95年8月 │幫被害人解決積欠│      │        │  乙○○照片（卷1至147頁）      │
│  │  21日14時│銀行之汽車貸款，│      │        │3.內政部警政署反詐騙案件紀錄表（│
│  │  許      │惟需先給付20萬元│      │        │  卷4第17至18頁）               │
│  │─────│，致被害人陷於錯│      │        │                                │
│  │1.嘉義民雄│誤而於第1犯罪時 │      │        │                                │
│  │  工業區附│、地付款。復佯稱│      │        │                                │
│  │  近      │匯款錯誤遭銀行扣│      │        │                                │
│  │2.台中市逢│住需擔保金，詐騙│      │        │                                │
│  │  甲郵局  │被害人於第2犯罪 │      │        │                                │
│  │          │時、地匯款89,600│      │        │                                │
│  │          │元至另一被害人李│      │        │                                │
│  │          │閔翎（原名李素玲│      │        │                                │
│  │          │）帳戶          │      │        │                                │
├─┼─────┼────────┼───┼────┼────────────────┤
│9 │1.95年8月 │刊登報紙廣告徵收│庚○○│32萬3千 │1.被害人之證述（卷1第148至153頁 │
│  │  21日15時│款員，被害人前往│（原名│元（起訴│  ；卷2第253至255頁）           │
│  │2.95年8月 │應徵後，即佯稱收│李素玲│書誤載為│2.96年6月1日警詢指認犯罪嫌疑人范│
│  │  24日15時│款之款項會匯入被│）    │32萬元）│  國明照片、乙○○及丙○○交付之│
│  │─────│害人帳戶，而要求│      │        │  人頭支票影本（卷1第155至156頁 │
│  │雲林縣西螺│被害人先給付10萬│      │        │  ）                            │
│  │鎮國道1號 │3千元。嗣提供人 │      │        │3.96年6月27日警詢指認犯罪嫌疑人 │
│  │旁便利商店│頭支票取信被害人│      │        │  乙○○、丙○○紀錄表，丙○○交│
│  │          │，再以亟需用錢為│      │        │  付人頭支票之信封袋、中台當鋪還│
│  │          │由，要求被害人至│      │        │  款收據（卷2第256至258頁）     │
│  │          │中天當鋪以汽車典│      │        │4.內政部警政署反詐騙案件紀錄表  │
│  │          │當借款22萬元而詐│      │        │  （卷4第15至16頁）             │
│  │          │取上開款項      │      │        │                                │
├─┼─────┼────────┼───┼────┼────────────────┤
│10│95年9月15 │刊登報紙廣告徵會│癸○○│8萬6000 │1.被害人之證述（卷3第348至351頁 │
│  │日13時30分│計及收款員，被害│      │元      │  ）                            │
│  │許        │人前往應徵後，即│      │        │2.被害人96年9月14日警詢指認犯罪 │
│  │─────│佯稱需測試刷卡換│      │        │  嫌疑人乙○○、丙○○紀錄表，被│
│  │台北市和平│現金，會將款項匯│      │        │  害人用以刷卡之信用卡影本（卷3 │
│  │西路與華江│入被害人帳戶，被│      │        │  第353至354頁）                │
│  │橋附近統一│害人持信用卡刷卡│      │        │                                │
│  │超商外    │換現金後，再向被│      │        │                                │
│  │          │害人收取刷卡金額│      │        │                                │
│  │          │牟利            │      │        │                                │
├─┼─────┼────────┼───┼────┼────────────────┤
│11│95年9月21 │刊登報紙廣告徵會│地○○│3萬7950 │1.被害人之證述（卷3第356至359頁 │
│  │日下午16時│計及收款員，被害│      │元      │  ）                            │
│  │─────│人前往應徵後，即│      │        │2.被害人96年9月14日警詢指認犯罪 │
│  │台北市民權│佯稱需測試有無卡│      │        │  嫌疑人乙○○紀錄表、刷卡信用卡│
│  │東路與龍江│債，而詐騙被害人│      │        │  95年9月份消費明細對帳單影本（ │
│  │路口之「聯│持信用卡刷卡換現│      │        │  卷3第360至362頁）             │
│  │營旅行社」│金，復以虛偽地址│      │        │                                │
│  │          │向被害人謊稱可到│      │        │                                │
│  │          │該址領錢，而向被│      │        │                                │
│  │          │害人收取刷卡所得│      │        │                                │
│  │          │現金牟利        │      │        │                                │
├─┼─────┼────────┼───┼────┼────────────────┤
│12│95年9月25 │刊登報紙廣告徵會│宇○○│30萬900 │1.被害人之證述（卷3第378至382頁 │
│  │日15時    │計及收款員，被害│      │元      │  ）                            │
│  │─────│人前往應徵後，即│      │        │2.被害人96年10月1日警詢指認犯罪 │
│  │台北縣新店│佯稱需測試公司員│      │        │  嫌疑人乙○○紀錄表、人頭支票影│
│  │市○○路  │工有無以多報少超│      │        │  本暨臺灣票據交換所台中分所退票│
│  │          │收客戶手續費，而│      │        │  理由單、分類廣告影本、台北富邦│
│  │          │詐騙被害人持信用│      │        │  銀行95年10月、11月份信用卡消費│
│  │          │卡刷卡換現金，復│      │        │  明細及帳單、國泰世華銀行95年10│
│  │          │持人頭支票向被害│      │        │  月信用卡消費明細及帳單（卷3第 │
│  │          │人兌換刷卡金牟利│      │        │  383至389頁）                  │
├─┼─────┼────────┼───┼────┼────────────────┤
│13│1.95年10月│刊登報紙廣告徵收│戌○○│1.35萬  │1.被害人之證述（卷2第121至126頁 │
│  │  25日12時│款員，被害人前往│      │  5,341 │  ）                            │
│  │  許      │應徵後，即詐騙被│      │  元    │2.96年6月24日警詢指認犯罪嫌疑人 │
│  │2.95年10月│害人持信用卡至賣│      │2.26萬元│  乙○○紀錄表、人頭支票暨台灣票│
│  │  26日    │場刷卡換現金，並│      │（起訴書│  據交換所退票理由單影本、蘋果日│
│  │─────│以自用小客車向當│      │附表一漏│  報95年10月21日求職廣告、信用卡│
│  │1.高雄市大│鋪借款後，被告再│      │載第2項 │  影本、中國信託95年11月份消費明│
│  │  順路家樂│以無法兌現之人頭│      │）      │  細暨收費收執表、國泰世華銀行95│
│  │  福      │支票向被害人兌換│      │        │  年11月份消費明細及帳單（卷2第 │
│  │2.國道1號 │現款牟利        │      │        │  127至133頁）                  │
│  │  台南麻豆│                │      │        │                                │
│  │  交流道附│                │      │        │                                │
│  │  近      │                │      │        │                                │
├─┼─────┼────────┼───┼────┼────────────────┤
│14│95年11月17│刊登報紙廣告徵會│亥○○│37萬元（│1.被害人之證述（卷1第117至120頁 │
│  │日至24日  │計，俟被害人前往│      │起訴書誤│  、124至128頁；卷5第74至75頁） │
│  │          │應徵後，即佯稱公│      │載為36萬│2.96年月6月1日警詢指認犯罪嫌疑人│
│  │─────│司可辦理高額貸款│      │元）    │  乙○○照片、95年11月24日匯款2 │
│  │台北縣三重│，詐欺被害人以房│      │        │  萬元至黃○○帳戶之存入憑證、范│
│  │市○○○路│屋向代書事務所貸│      │        │  國明傳送之匯款帳戶簡訊照片。95│
│  │84號3樓、 │款，復以人頭支票│      │        │  年10月20日自由時報求職廣告、95│
│  │桃園縣中壢│取信被害人，使被│      │        │  年11月17日辦理貸款之代書事務所│
│  │市○○路之│害人交付貸得之現│      │        │  名片、被害人交付10萬元給乙○○│
│  │中國信託商│金35萬元，並以急│      │        │  委託收款之張先生簽立之收據、范│
│  │業銀行中壢│需款項為由詐騙被│      │        │  國明存入被害人帳戶之人頭支票影│
│  │分行等處  │害人匯款2萬元至 │      │        │  本及退票理由單（卷1第129至131 │
│  │          │另一被害人黃○○│      │        │  頁、第136至139頁）            │
│  │          │之帳戶          │      │        │3.內政部警政署反詐騙案件紀錄表（│
│  │          │                │      │        │  卷4第5至6頁）                 │
│  │          │                │      │        │                                │
├─┼─────┼────────┼───┼────┼────────────────┤
│15│95年11月24│刊登報紙廣告徵會│黃○○│利息約5 │1.被害人之證述（卷3第364至367頁 │
│  │日14時    │計及收款員，被害│      │千元    │  、第371至375頁）              │
│  │─────│人前往應徵後，即│      │        │2.被害人96年8 月26日警詢指認犯罪│
│  │桃園中壢市│佯稱需測試公司員│      │        │  嫌疑人乙○○、黃秀惠紀錄表，中│
│  │金陵路之覺│工有無貪污，並要│      │        │  國信託銀行中壢分行帳戶交易明細│
│  │空企業社  │求被害人提供銀行│      │        │  （卷3第370頁、第376頁）       │
│  │          │帳戶供另一被害人│      │        │                                │
│  │          │亥○○匯入2萬元 │      │        │                                │
│  │          │，以取信黃○○，│      │        │                                │
│  │          │以此詐騙黃○○持│      │        │                                │
│  │          │信用卡刷卡約20萬│      │        │                                │
│  │          │元換取現金約17萬│      │        │                                │
│  │          │元，復向黃○○謊│      │        │                                │
│  │          │稱會給付現金票而│      │        │                                │
│  │          │要求黃○○以匯款│      │        │                                │
│  │          │方式交付刷卡金，│      │        │                                │
│  │          │但黃○○懷疑有詐│      │        │                                │
│  │          │未交付現金，故僅│      │        │                                │
│  │          │損失利息        │      │        │                                │
├─┼─────┼────────┼───┼────┼────────────────┤
│16│95年12月22│刊登廣告徵會計，│天○○│59,625元│1.被害人之證述（卷1第103至106頁 │
│  │日13時許  │被害人前往應徵後│      │        │  、第111至115頁）              │
│  │─────│即指示其持信用卡│      │        │2.台中家樂福大墩店刷卡簽帳單存根│
│  │台中市大墩│刷卡換現金，復佯│      │        │  、96年6月1日警詢指認犯罪嫌疑人│
│  │路家樂福  │稱將匯款至被害人│      │        │  乙○○照片（卷1第107頁、116頁 │
│  │          │帳戶，向被害人收│      │        │  ）                            │
│  │          │取刷卡所換之財物│      │        │3.內政部警政署反詐騙案件紀錄表（│
│  │          │牟利            │      │        │  卷4第11至12頁）               │
├─┼─────┼────────┼───┼────┼────────────────┤
│17│1.95年12月│刊登報紙廣告徵收│壬○○│約64萬元│1.被害人之證述（卷2第102至115頁 │
│  │  26日11時│款員，被害人前往│      │（起訴書│  ）                            │
│  │  許      │應徵後，被告范國│      │附表一誤│2.被害人96年6月25日指認犯罪嫌疑 │
│  │2.95年12月│明即佯稱欲測試公│      │載為65萬│  人乙○○、甲○○照片（卷2第116│
│  │  26日16時│司經營之地下錢莊│      │）      │  頁）                          │
│  │  許      │用多少利息貸款為│      │        │（起訴書附表一本項原載之犯罪時間│
│  │3.96年1月 │由，詐騙被害人分│      │        │、地點中，編號3、4、5、7、8 部分│
│  │  上旬某日│別於左列1、3時地│      │        │，係被害人壬○○遭詐騙後，依被告│
│  │4.96年2月 │向地下錢莊借款5 │      │        │乙○○之指示帶同其他被害人申○○│
│  │  底某日  │萬元及12萬元；並│      │        │、午○○、卯○○等前往賣場刷卡換│
│  │─────│於左列第2時、地 │      │        │現金，而共犯詐欺取財罪部分，故上│
│  │1.台中市洲│佯稱借款而要求被│      │        │開部分應係誤載）                │
│  │  際棒球場│害人替其簽賭六合│      │        │                                │
│  │  附近    │彩19萬元；再於左│      │        │                                │
│  │2.台中市文│列第4時、佯稱錢 │      │        │                                │
│  │  心路與崇│被法院扣押，需繳│      │        │                                │
│  │  德路口附│納保證金，解凍後│      │        │                                │
│  │  近      │始可還被害人錢，│      │        │                                │
│  │3.台中縣龍│而以借款為由再向│      │        │                                │
│  │  井鄉遊園│被害人詐取28萬元│      │        │                                │
│  │  路      │                │      │        │                                │
│  │4.台北縣新│                │      │        │                                │
│  │  莊市某汽│                │      │        │                                │
│  │  車旅館前│                │      │        │                                │
│  │  等處    │                │      │        │                                │
├─┼─────┼────────┼───┼────┼────────────────┤
│18│95年12月底│刊登報紙廣告徵會│申○○│約21萬元│1.被害人之證述（卷2第164至169頁 │
│  │某日      │計，被害人前往應│      │        │  ）                            │
│  │─────│徵後，即佯稱需測│      │        │2.被害人96年7月1日警詢指認犯罪嫌│
│  │彰化縣某愛│試員工有無貪污公│      │        │  疑人壬○○紀錄表、壬○○簽立之│
│  │買超市    │司的錢，而詐騙被│      │        │  本票、人頭支票暨台灣票據交換所│
│  │          │害人持信用卡至賣│      │        │  退票理由單影本（卷2第170頁、第│
│  │          │場刷卡換現金，復│      │        │  172至173頁）                  │
│  │          │以人頭支票向被害│      │        │                                │
│  │          │人兌換現款牟利  │      │        │                                │
├─┼─────┼────────┼───┼────┼────────────────┤
│19│1.96年1月2│壬○○佯稱幫其老│午○○│49萬元  │1.被害人之證述（卷2第155至159頁 │
│  │  日15時  │闆「許董」刷卡測│（原名│        │  ）                            │
│  │2.96年1月3│試員工有無做假帳│呂佳玲│        │2.被害人96年6月29日警詢指認犯罪 │
│  │  日（起訴│，可以獲得紅利，│，起訴│        │  嫌疑人壬○○紀錄表、人頭支票由│
│  │  書誤載為│而詐騙被害人以汽│書附表│        │  台新銀行代收紀錄憑條、被害人用│
│  │  4 日）15│車向來來汽車借款│一誤載│        │  以刷卡之台中銀行信用卡影本（卷│
│  │  時      │貸款44萬元，復持│為呂佳│        │  2第160至162頁）               │
│  │─────│信用卡至賣場刷卡│穎）  │        │                                │
│  │1.台中市五│5萬元換現金，再 │      │        │                                │
│  │  權西路來│以無法兌現之人頭│      │        │                                │
│  │  來汽車借│支票向被害人兌換│      │        │                                │
│  │  款      │現款牟利        │      │        │                                │
│  │2.台中縣大│                │      │        │                                │
│  │  里市興農│                │      │        │                                │
│  │  超市    │                │      │        │                                │
├─┼─────┼────────┼───┼────┼────────────────┤
│20│1.96年1月 │刊登報紙廣告徵會│巳○○│9萬9270 │1.被害人之證述（卷3第317至320頁 │
│  │  10日下午│計，被害人前往應│      │元      │  ）                            │
│  │  17時許  │徵後，即佯稱需測│      │        │2.被害人96年9月13日警詢指認犯罪 │
│  │2.96年1月 │試被害人有無積欠│      │        │  嫌疑人壬○○紀錄表、人頭支票影│
│  │  10日下午│卡債，而詐騙被害│      │        │  本、刷卡之信用卡影本（卷3第321│
│  │  18時許  │人持信用卡刷卡換│      │        │  至322頁）                     │
│  │─────│現金，復以人頭支│      │        │                                │
│  │1.彰化縣金│票向被害人兌換現│      │        │                                │
│  │  馬路家樂│金牟利          │      │        │                                │
│  │  福      │                │      │        │                                │
│  │2.彰化員林│                │      │        │                                │
│  │  鎮愛買大│                │      │        │                                │
│  │  賣場    │                │      │        │                                │
├─┼─────┼────────┼───┼────┼────────────────┤
│21│96年1月20 │刊登報紙廣告徵會│卯○○│30萬5530│1.被害人之證述（卷1第166至169頁 │
│  │日        │計，被害人前往應│      │元      │  ）                            │
│  │─────│徵後，即要求被害│      │        │2.自由時報96年1月18日求職廣告、 │
│  │彰化市金馬│人持信用卡至超市│      │        │  被告交付之人頭支票、96年1月20 │
│  │路2段321號│、賣場及皮件行刷│      │        │  日刷卡簽帳單存根（卷1第170至  │
│  │家樂福、員│卡換現金，並持被│      │        │  174頁）                       │
│  │林鎮愛買超│害人之信用卡加油│      │        │3.內政部警政署反詐騙案件紀錄表  │
│  │市、台中市│，俟被害人催討刷│      │        │  （卷4第13至14頁）             │
│  │中山路雲星│卡金時即提供無法│      │        │                                │
│  │皮件行、台│兌現之人頭支票予│      │        │                                │
│  │中和成加油│被害人          │      │        │                                │
│  │站        │                │      │        │                                │
├─┼─────┼────────┼───┼────┼────────────────┤
│22│96年2月12 │被告乙○○自稱江│宙○○│20萬元  │1.被害人之證述（卷2第202至207頁 │
│  │日17時許  │良執，並佯稱經營│      │        │  ）                            │
│  │─────│賭場需借款，而以│      │        │2.被害人於96年6月25日警詢指認犯 │
│  │台北縣蘆洲│無法兌現之人頭支│      │        │  罪嫌疑人乙○○紀錄表、借據、人│
│  │市○○○道│票向被害人詐取現│      │        │  頭支票暨台灣票據交換所桃園縣分│
│  │60之8號4樓│金20萬元        │      │        │  所退票理由單影本（卷2第208至  │
│  │          │                │      │        │  211頁）                       │
├─┼─────┼────────┼───┼────┼────────────────┤
│23│1.96年3月 │刊登報紙廣告徵會│未○○│457,050 │1.被害人之證述（卷1第159至162頁 │
│  │  14日13時│計，被害人前往應│      │元（起訴│  ）                            │
│  │2.96年3月 │徵後，即佯稱公司│      │書附表一│2.內政部警政署反詐騙案件紀錄表  │
│  │  14日14時│之營業內容為刷卡│      │誤載為44│  （卷4第19至20頁）             │
│  │─────│換現金後貸款予其│      │萬元）  │                                │
│  │1、台北市 │他公司，致被害人│      │        │                                │
│  │   民權東 │陷於錯誤，而於左│      │        │                                │
│  │   路3段58│列時、地持信用卡│      │        │                                │
│  │   號8樓某│至指定地點刷卡共│      │        │                                │
│  │   旅行社 │計457,050元，換 │      │        │                                │
│  │2、台北市 │取現金共41,2000 │      │        │                                │
│  │   民生東 │元後，即將現金全│      │        │                                │
│  │   路附近 │數取走          │      │        │                                │
│  │   商店   │                │      │        │                                │
├─┼─────┼────────┼───┼────┼────────────────┤
│24│96年4月3日│刊登報紙廣告徵會│Ｃ○○│12萬1660│1.被害人之證述（卷2第179至180頁 │
│  │（起訴書誤│計，被害人應徵後│      │元      │  、第183至187頁）              │
│  │載為2日） │，即佯稱公司為地│      │        │2.王儷銀樓有限公司金飾保單、刷卡│
│  │─────│下金主，需測試「│      │        │  簽帳單存根、96年6月24日警詢指 │
│  │台北市延平│銀樓員工是否有以│      │        │  認犯罪嫌疑人乙○○及黃秀惠紀錄│
│  │北路2段97 │多報少金飾價差」│      │        │  表、自由時報96年3月31日求職廣 │
│  │號王儷銀摟│，詐欺被害人持信│      │        │  告（卷2第181頁、第188頁、第191│
│  │有限公司  │用卡刷卡買金飾，│      │        │  頁）                          │
│  │          │復由共犯向被害人│      │        │3.內政部警政署反詐騙案件紀錄表（│
│  │          │收取金飾牟利    │      │        │  卷4第3至4頁）                 │
├─┼─────┼────────┼───┼────┼────────────────┤
│25│96年4月17 │刊登報紙廣告徵會│辛○○│29萬4000│1.被害人之證述（卷2第223至227頁 │
│  │日13時許（│計，被害人前往應│（起訴│元      │  ；卷5第112至116頁）           │
│  │起訴書附表│徵後，被告即佯稱│書附表│        │2.被害人96年6月26日警詢指認犯罪 │
│  │一誤載為11│係地下金主，需測│一誤載│        │  嫌疑人乙○○、丁○○、丙○○紀│
│  │時許）    │試銀樓員工有無以│為許喬│        │  錄表，遭詐騙刷卡之96年4月17日 │
│  │─────│多報少金飾價差、│芸）  │        │  簽帳單存根影本6張、人頭支票暨 │
│  │台北市西門│有無貪污錢，而詐│      │        │  台灣票據交換所退票理由單影本（│
│  │町某金飾店│騙被害人持信用卡│      │        │  卷2第228至230頁）             │
│  │          │至銀樓刷卡買金飾│      │        │                                │
│  │          │，復以人頭支票向│      │        │                                │
│  │          │被害人兌換金飾牟│      │        │                                │
│  │          │利              │      │        │                                │
├─┼─────┼────────┼───┼────┼────────────────┤
│26│96年4月23 │刊登報紙廣告徵會│丑○○│14萬元  │1.被害人之證述（卷3第324至328頁 │
│  │日11時許  │計，被害人前往應│      │        │  ）                            │
│  │─────│徵後，即佯稱需測│      │        │2.被害人96年9月13日警詢指認犯罪 │
│  │桃園蘆竹鄉│試銀樓員工是否有│      │        │  嫌疑人乙○○、丙○○、黃秀惠紀│
│  │「龍麟銀樓│以多報少金飾價差│      │        │  錄表，被害人刷卡之信用卡影本（│
│  │」附近    │，而詐騙被害人持│      │        │  卷3第329至330頁）             │
│  │          │信用卡至銀樓刷卡│      │        │                                │
│  │          │4萬元購買金飾， │      │        │                                │
│  │          │並領取現金10萬元│      │        │                                │
│  │          │供其購買金飾，嗣│      │        │                                │
│  │          │佯稱已將款項匯入│      │        │                                │
│  │          │被害人帳戶，而取│      │        │                                │
│  │          │走被害人之現金及│      │        │                                │
│  │          │刷卡購買之金飾  │      │        │                                │
├─┼─────┼────────┼───┼────┼────────────────┤
│27│96年5月18 │刊登報紙廣告徵會│戊○○│3萬1032 │1.被害人之證述（卷2第259至262頁 │
│  │日12時許  │計，被害人前往應│      │元      │  ）                            │
│  │─────│徵後，即佯稱需測│      │        │2.被害人96年6 月27日警詢指認犯罪│
│  │桃園縣蘆竹│試銀樓員工是否有│      │        │  嫌疑人乙○○及丙○○紀錄表、刷│
│  │鄉○○路「│以多報少金飾價差│      │        │  卡簽帳單存根影本（卷2第264至  │
│  │昌億銀樓」│、有無貪污錢，而│      │        │  265頁）                       │
│  │（起訴書附│詐騙被害人持信用│      │        │                                │
│  │表一誤載為│卡至銀樓刷卡買金│      │        │                                │
│  │蘆洲鄉）  │飾，復向被害人收│      │        │                                │
│  │          │取金飾牟利      │      │        │                                │
├─┼─────┼────────┼───┼────┼────────────────┤
│28│96年5月28 │刊登報紙廣告徵會│寅○  │無損失  │1.被害人之證述（卷3第332至337頁 │
│  │日15時    │計，被害人前往應│      │        │  ）                            │
│  │─────│徵後，即佯稱需測│      │        │2.被害人96年9月13日警詢指認犯罪 │
│  │台北市成都│試銀樓員工借貸利│      │        │  嫌疑人乙○○、黃秀惠紀錄表（卷│
│  │路某銀樓  │率，詐騙被害人持│      │        │  3第338頁）                    │
│  │          │信用卡至銀樓刷卡│      │        │                                │
│  │          │4萬元購買金飾， │      │        │                                │
│  │          │但被害人以信用額│      │        │                                │
│  │          │度不足，未依被告│      │        │                                │
│  │          │指示刷卡而不遂  │      │        │                                │
├─┼─────┼────────┼───┼────┼────────────────┤
│29│96年5月30 │刊登報紙廣告徵會│己○  │5萬元   │1.被害人之證述（卷1第71至73頁、 │
│  │日17時    │計，佯稱公司收款│      │        │  第78至81頁）                  │
│  │─────│員需試用跑外務收│      │        │2.聯合報96年05月28日求職廣告、96│
│  │桃園縣龍潭│貸款，嗣以需測試│      │        │  年5月30日於金其華銀樓有限公司 │
│  │鄉○○路與│銀樓員工為由，致│      │        │  刷卡之簽帳單存根、內政部警政署│
│  │大昌路口  │被害人陷於錯誤，│      │        │  反詐騙諮詢專線紀錄表（卷1第74 │
│  │          │而至金其華銀樓持│      │        │  至77頁）                      │
│  │          │信用卡刷卡購買金│      │        │3.96年6月12日警詢指認犯罪嫌疑人 │
│  │          │項鍊2條，並派員 │      │        │  乙○○、黃秀惠、甲○○、丙○○│
│  │          │向被害人收取該金│      │        │  照片（卷1第82至83頁）         │
│  │          │飾牟利          │      │        │                                │
└─┴─────┴────────┴───┴────┴────────────────┘
附表二（保管字號：96年度保管檢字第928號）
┌──┬──────────────────┬──────┐
│編號│應沒收之物                          │所有人      │
├──┼──────────────────┼──────┤
│1   │NOKIA 行動電話1 支（門號為：00000000│丁○○      │
│    │39，即起訴書附表2編號10）           │            │
├──┼──────────────────┼──────┤
│2   │ELIYA 黑色行動電話1 支（門號為：0927│丙○○      │
│    │086541，即起訴書附表2編號21）       │            │
├──┼──────────────────┼──────┤
│3   │WIN 紅色行動電話1 支（門號為：098643│黃秀惠      │
│    │5299，即起訴書附表2編號37）         │            │
└──┴──────────────────┴──────┘
附表三（保管字號：96年度保管檢字第928號）
┌──┬──────────────────┬──────┐
│編號│應沒收之物                          │所有人      │
├──┼──────────────────┼──────┤
│1   │96年2 月12日以甲○○名義簽立之借據1 │乙○○      │
│    │張（即起訴書附表2編號3）            │            │
├──┼──────────────────┼──────┤
│2   │支票1 張（票號：AB0000000 ，即起訴書│乙○○      │
│    │附表2編號4）                        │            │
├──┼──────────────────┼──────┤
│3   │筆記本1 本（內載被害人許僑云資料，即│乙○○      │
│    │起訴書附表2編號9）                  │            │
└──┴──────────────────┴──────┘


司法院資訊處製作；財團法人民間司法改革基金會備份。
